臺灣高等法院高雄分院刑事判決　　　　95年度上訴字第1110號
上　訴　人
即　被　告　甲○○
選任辯護人　蔡進清律師
上列上訴人因貪污治罪條例等案件，不服臺灣高雄地方法院93年
度訴字第2432號中華民國95年3 月28日第一審判決（起訴案號：
臺灣地方法院檢察署93年度偵字第16397 號），提起上訴，本院
依簡式審判程序判決如下：
     主  文
原判決撤銷。
甲○○共同連續違反未依電子遊戲場業管理條例規定辦理營利事
業登記者，不得經營電子遊戲場業之規定，處有期徒刑伍月，減
為有期徒刑貳月又拾伍日。附表1 、2 所示之物及賭博電動玩具
之計分及收支清冊壹冊均沒收；又共同連續非依據法令從事公務
之人員，亦非受公務機關委託承辦公務之人，對於依據法令從事
公務之人員，關於違背職務之行為，交付賄賂及不正利益，處有
期徒刑壹年貳月，褫奪公權貳年。減為有期徒刑柒月，褫奪公權
壹年。應執行有期徒刑捌月又拾伍日，褫奪公權壹年，附表1 、
2所 示之物及賭博電動玩具之計分及收支清冊壹冊均沒收之。
     事  實
一、甲○○曾於91年10月1 日上午8 時許至同年10月7 日下午9
    時50分許止，在高雄市二民區○○○路378 號界揚超商，擺
    設4 台電子遊戲機，經原審以91年度簡字第1507號判處拘役
    30日確定；92年2 月2 日下午9 時許起至同年2 月25日下午
    2 時許止，在高雄市○○區○○路45號之4 「廟口泡沫茶坊
    」擺設2 台電子遊戲機，經原審以92年簡字第1549號判決59
    日，而於92年5 月5 日將判決正本送達甲○○，並於92年5
    月19日判決確定。基於賭博概括之犯意，先後於下列時間及
    地點擺放賭博性電子遊戲機台供不特定人賭博財物：
 （一）甲○○承前開基於賭博及違規經營電子遊戲場業之概括
       犯意聯絡，共同與林俊安（已審結）、丙○○（另結）2
       人，於92年5 月6 日起至92年5 月30日止，在林俊安所
       經營前開位在高雄市三民區○○○路378 號並未經合法
       許可經營電子遊戲場業之界揚超商加盟店內，擺設具有
       賭博性電玩遊戲機「大滿貫─麻將」、「金象王─小瑪
       琍」、「龍飛鳳舞─小瑪琍」、「虎王─小瑪琍」各1
       台，甲○○、丙○○、林俊安以上開電子遊戲機為賭具
       ，其賭博方式係賭客以現金10元開分100 分押注，賭客
       每次如押中則依大牌或小牌之賠率得分，若未押中則金
       錢歸丙○○、甲○○、林俊安所有，賭畢後再由賭客依
       電玩螢幕所示累積分數，再相同比例兌換現金或等值之
       商品，丙○○、甲○○、林俊安就機台所得均分。
 （二）於92年6 月1 日起林俊安即將上開超商轉讓予甲○○，
       甲○○繼續與丙○○從事上開行為，並擺設「新象王」
       、「戰象」、「劍龍」、「麻將I」、「麻將Π」各1
       台賭博性電玩遊戲機。另甲○○與丙○○承上開賭博及
       違規經營電子遊戲場業之概括犯意，另於92年5 月6 日
       起至92年7 月間某日止，在高雄市○○區○○街116 號
       貝塔超商（營業登記名稱為順運企業社）內，由甲○○
       與丙○○2 人擺設「滿貫大亨」、「劍龍」、「新象王
       」、「大瑪琍」各1 台，以上開方式與賭客賭博財物。
二、而乙○○（另結）於民國91年7 月16日起擔任高雄市政府警
    察局三民第二分局覺民派出所警員，負責高雄市三民區寶玉
    里第10鄰至第16鄰即大昌二路到育英街、春陽街到皓東路11
    2 巷之警勤區，明知其乃刑事訴訟法所定之司法警察，依刑
    事訴訟法及警察法、警察勤務條例等相關規定，負有在警勤
    區內之戶口查察及不法行業之查報及取締、刑案蒐報之社會
    治安調查業務等職務，係依據法令從事於公務且有調查犯罪
    職務之人。甲○○、丙○○（另結）2 人為圖避免在高雄市
    三民區○○○路378 號界陽超商加盟店內之賭博性電子遊戲
    機台，遭警方查緝及取締，而影響營業收入，該非依據法令
    從事公務或受公務機關委託執行公務之2 人，遂共同基於對
    於依據法令從事公務且有調查犯罪職務之人員，關於違背職
    務行為支付賄賂之概括犯意聯絡，推由曾經擔任朱星羽立委
    助理，與警界關係良好之丙○○負責行賄。丙○○先於91年
    8 月24日下午3 時42分許以行動電話0000000000號撥打乙○○所使用0000000000號行動電話，約定於91年8 月24日晚上
    10時許至高雄市三民區「上好」火鍋店商談規避賭博電玩查
    緝之對價為何，乙○○知悉來意後，竟基於洩漏國防以外祕
    密及違背職務收受賄賂之概括犯意，同意丙○○之要求但稱
    不拿取現金而以招待飲宴之方式收取不正利益，先於91年9
    月14日下午10時22分許，丙○○以行動電話0000000000號撥
    打乙○○所使用0000000000號行動電話，邀約乙○○至高雄
    市三民區○○○路200 號路莊敬國小對面之松鶴海產店飲宴
    ，乙○○應允之並赴約，惟乙○○到場後因有事尚未飲宴即
    離開，丙○○遂以折價之方式將飲宴所須費用折換成現金2,
    000 元交付乙○○，並於91年9 月14日下午10時33分許，以
    行動電話0000000000號撥打甲○○所使用0000000000號行動
    電告知無須趕赴松鶴海產店，並稱已交付2,000 元予乙○○
    抵一次飲宴費用等語，復於91年9 月24日晚上乙○○至高雄
    市○○區○○路50號有女陪侍之「快樂公主」KTV 消費，合
    計消費金額14,800元，由丙○○負責結帳，經丙○○向店家
    要求折扣以1 萬元簽帳完成付款，甲○○並於事後與丙○○
    平均分擔上開款項。又於同年月30日凌晨丙○○招待乙○○
    至高雄市○○路「愛華」小吃部消費約5,000 元，並於同日
    凌晨3 時07分許，丙○○以行動電話0000000000號撥打甲○○所使用0000000000號告知上情，甲○○雖願與丙○○平均
    負擔該次乙○○之消費，但覺若乙○○1 個月內數次前往酒
    店恐無法負荷消費金額，遂與丙○○約定自91年10月起就界
    揚超商所擺放電子遊戲檯台部分各出資5,000 元為限作為招
    待乙○○飲宴之費用，由丙○○出面招待乙○○分別前往高
    雄市○○區○○路425 號滿香樓小吃部、高雄市○○路「88
    8 」海產店、高雄市○○路「米粉王小吃部」、高雄市○○
    路「帝王薑母鴨」、高雄市○○路「123 海產店」、高雄市
    ○○○路「松鶴海產店」、高雄市○○區○○路50號「快樂
    公主」KTV 及高雄市○○○路202 號國賓飯店對面不知名之
    KTV 等處消費（詳細時間、次數均無法確定），再由丙○○
    以其與甲○○上開共同出資1 萬元部分付帳，迄92年7 月間
    為止，合計乙○○收取不正利益119,800 元及賄款現金2,00
    0 元；另於92年4 月間起，由於丙○○與甲○○又於前開貝
    塔超商擺放賭博性電子遊戲機4 台，承上開行賄之概括犯意
    ，再以每人出資2,500 元方式，招待乙○○至前開處所消費
    ，迄92年7 月間為止，合計乙○○收取不正利益2 萬元。乙○○收受不正利益共計139,800 元及賄款2,000 元，於任職
    高雄市政府警察局三民第二分局覺民派出所上開2 家超商管
    區警員期間，違背職務未予取締甲○○等人未經許可擺放電
    子遊戲機台及賭博之行為，並基於洩露國防以外祕密之概括
    犯意，先後於92年2 月15日下午4 時17分許及92年4 月29日
    下午6 時24分許，連續將職務知悉之高雄市政府警察局三民
    第二分局第一組於92年2 月16日及同年5 月1 日取締電玩勤
    務之國防以外應祕密之消息，以0000000000號行動電話撥打
    丙○○所使用之0000000000號之方法洩漏予丙○○，以便前
    述前開2 家超商於該等期間暫停營業，避免為警查獲，而包
    庇甲○○、丙○○經營該賭博性電玩。嗣於92年7 月30日上
    午8 時許，法務部調查局高雄市調查處人員前往高雄市三民
    區○○○路378 號搜索，扣得甲○○所有上開界揚超商所擺
    放賭博電動玩具之計分及收支清冊壹冊，查悉上情，甲○○
    、丙○○在上開界揚超商加盟店及貝塔超商所擺放供賭博用
    之電子遊戲機始停止營業。
三、案經法務部調查局高雄市調查處移送及台灣高雄地方法院檢
    察署檢察官自動檢舉偵查起訴。
    理    由
一、賭博及違反電子遊戲業管理條例事實部分：
    上開事實，業據上訴人即被告甲○○於高雄市調查處調查中
    、偵查中、原審及本院審理時供承不諱，核與共犯林俊安、
    丙○○分別於高雄市調查處偵查中、原審及本院審理時供述
    之情節相符。並有扣案如附表1 、2 所示之物及賭博電動玩
    具之計分及收支清冊1 冊可資佐證。足見被告之自白與事實
    相符，自得採為認定被告犯罪之證據。綜上所述，本件事證
    明確，被告此部分之犯行，堪以認定。
二、交付賄賂及不正利益予乙○○事實部分：
    (1)、被告甲○○對於曾提供不正利益及賄款給被告乙○○一
        事，為如下陳述：
      「（問：前述你與丙○○係向覺民派出所何位員警行賄
        ？方式及分工、金額、交付地點及起迄時間？）前述界
        揚超商大昌店經營賭博性電玩，係透過丙○○向所轄之
        覺民派出所員警乙○○行賄，其行賄期間自91年9 月間
        開始，首次以「快樂公主KTV 」招待乙○○，因乙○○
        要求每月3 次如前述方式招待，惟不勝負荷乃於91年10
        月，改為每月初交付1 萬元現金給乙○○，作為當月賄
        款迄今，並由我與丙○○2 人共同平均分擔，至於丙○○之交付賄款方式、地點各為何，要問丙○○才清楚。
        」、（問：提示：本處依法對0000000000實施通訊監察
        之91年9 月24日22時45分譯文，該通訊監察譯文內容中
        ，「社長」、「阿忠」係指何人？且提及「阿忠」要去
        「快樂公主」、「3 趟就3 趟」…等，意義為何？）（
        詳視後作答）經該通電話內容係丙○○撥打給我所持用
        之行動電話0000000000，談話內容之「社長」、「阿忠
        」分別係指丙○○及乙○○，其通話意義內容係乙○○
        接受丙○○招待至高市○○路「快樂公主KTV 」招待，
        該「快樂公主KTV 」係有女侍作陪KTV ，包廂費1,000
        元，再外加每位小姐每小時600 元坐檯費，另「3 趟」
        即指乙○○每月要求3 趟女侍作陪招待，該次因我有事
        不克前往，丙○○打電話向我報告招待乙○○事宜。」
        、「（問：前述91年9 月24日晚上丙○○、乙○○在「
        快樂公主KTV 」消費金額？何人支付？）14,800元，由
        我與丙○○共同平均分攤。」、「（問：乙○○除接受
        前述該次招待外，有無其他方式宴請或招待乙○○？）
        有的，惟因我有事不克參加，詳細次數要問丙○○才清
        楚。」、「（問：提示：本處依對行動電話0000000000
        實施通訊監察之91年9 月14日22時33分譯文，該通訊監
        察譯文內容中，丙○○向你提及有拿2,000 元給「他」
        ，係指何人？內容為何？）（經詳視後作答）該通電話
        內容係丙○○用行動電話0000000000號打給我所持用之
        行動電話0000000000號，該通談話內容係丙○○向我提
        及拿2,000 元給，其「他」係指乙○○，且表示原本要
        招待乙○○至餐廳用餐，因乙○○有事不克參加而取消
        ，該頓吃飯費用轉現給乙○○，其目的即丙○○要我共
        同分攤該2,000 元費用。」、「（問：提示：本處依對
        行動電話0000000000實施通訊監察之91年9 月30日凌晨
        3 時7 分譯文，該通訊譯文中丙○○曾提及「愛華」、
        「1 萬元」，其意義內容為何？）（詳視後作答）該通
        電話內容係丙○○用行動電話0000000000號打給我所持
        用之行動電話0000000000號，談話內容係丙○○在「愛
        華」招待覺民派出所員警乙○○，雙方洽談因每月3 次
        酒店招待費用太高，我與丙○○不勝負荷，商訂未來以
        交付每月1 萬元現金賄款給乙○○，以取代往昔每月3
        次酒店招待乙○○之方式，該次在愛華招待乙○○，我
        亦因有事未參與，丙○○打電話向我報告與乙○○接洽
        事宜且該趟招待乙○○之費用約5 、6 千元，均由我與
        丙○○共同平均分攤。」、「（問：提示：本處依對行
        動電話0000000000實施通訊監察之91年12月31日16時32
        分譯文，該通訊譯文中，丙○○曾提及拿1 萬元付給「
        阿忠」，其情形內容為何？）（詳視後作答）該通電話
        內容係丙○○用行動電話0000000000號打給我所持用之
        行動電話0000000000號，談話內容係丙○○要我湊1 萬
        元給他，渠當日晚上要將該1 萬元交付給乙○○，且該
        晚我確係湊足1 萬元給丙○○，再由丙○○轉交與乙○○，該1 萬元款項提前交付給乙○○，作為92年1 月份
        賄款。」等語（參見92年度偵字第16397 號偵查卷第4
        頁至第6 頁反面）。
      「（問：是否透過丙○○向覺民所警員乙○○行賄？）
        有的，都是丙○○在處理。」、「（問：為何要行賄乙○○？）因為他是我店那裡的管區。」、「（問：行賄
        乙○○的時間自91年9 月開始？）是的。」、「（問：
        與丙○○行賄乙○○第1 次是否去快樂公主KTV ？）是
        乙○○要求1 個月招待他3 次，但後來因花費太大，我
        與丙○○商量1 個月給他1 萬元，這是我們自願給他的
        ，因為我們在他的管區內，他沒有主動向我們要錢。因
        為我們怕他來囉嗦，因我們沒有遊藝場的牌，這是犯法
        的」、「（問：送乙○○賄款至何時為止？）好像是91
        年9 月或10月開始送1 萬元，因為時間有點長，所以無
        法確定時間，但是我記得第1 次行賄是去快樂公主KTV
        ，那次我沒去。」、「（問：你們交與乙○○的1 萬元
        是如何分配？）2 人平分，各分攤5,000 元。」、「（
        問：91年9 月24日晚上丙○○招待乙○○去快樂公主KT
        V 共消費多少？）丙○○跟我說吃了14,800元。」、「
        （問：提示91年9 月30日凌晨3 時7 分電話譯文，你在
        市調處就該通譯文解讀內容實在否？）實在，但我都沒
        有參加，我記得只有在92年4 月或、5 月間快樂公主KT
        V ，坐一會就走了，當時丙○○、乙○○都在場，並有
        女侍陪酒，我一下子就走了」、「（問：91年12月31日
        晚上，你有拿1 萬元給丙○○，交給乙○○？）是的，
        但那1 萬元是我與丙○○互相湊齊的賄款，應該是92年
        1 月的賄款。」、「（問：在每月何時交賄款與乙○○
        ？）月底，我把錢交給丙○○，由他去交給乙○○。」
        等語（參見92年度偵字第16397 號偵查卷第13頁至第15
        頁）。
      「（問：與丙○○在前述貝塔超商、大豪A 超商擺設賭
        博電玩期間，有無為規避警方取締，而向管區乙○○等
        人行賄？）有的，在貝塔超商部分，自92年4 月至92年
        7 月，共4 個月，我與丙○○每人每月提撥2,500 元，
        計5,000 元，丙○○向我表示他會拿給乙○○，至於丙○○拿給乙○○的方式如何，我不清楚．．．」等語（
        參見92年度偵字第16397 號偵查卷第23頁）。
      「（問：自92年4 月至92年7 月，你與丙○○每人每月
        各提撥2,500 元作為行賄管警員乙○○之費用？）對的
        ，這是丙○○建議我們麼做的」、「（問：送錢給警員
        目的是否係不讓他們來取締？）丙○○跟我講的意思是
        這樣。」等語（參見92年度偵字第16397 號偵查卷第33
        頁反面及第34頁）。
      「問：與丙○○有無商量各提撥5,000 元，合計1 萬元
        ，行賄管區乙○○？）有這樣說過，這是店的基金。」
        、「（問：之前在調查局、檢察官訊問筆錄承認透過丙○○要向乙○○行賄等語，是否實在？）那時候是有這
        樣講。」、「（問：貝塔超商有無與丙○○協議每人每
        月出2,500 元，合計5,000 元，用來招待行賄管區警員
        乙○○？）我只知道有部分的錢用來機台修理，其他流
        向我不清楚，確實貝塔每人每月2,500 元，潔諭每人每
        月5,000 元」、「問：丙○○有無向你提到這些錢曾經
        用來招待警察？）只有聽他說過有去喝酒而已」、「（
        問：提示91年9 月30日上午3 時7 分、92年9 月30日上
        午3 時11分丙○○與甲○○通訊監察譯文，譯文的「1
        萬元」是否為你與丙○○討論行賄警員事宜？）好像是
        有印象，但是經過那麼久了，不是很清楚。」等語（參
        見原審卷（七）第205 頁至208 頁）。
   (2)、共犯丙○○對於曾提供不正利益及賄款給乙○○一事，
       為如下陳述：
      「（問：你與甲○○經營高市○○○路378 號界揚超商
        擺設賭博電玩機檯期間，如何給予管區乙○○任何好處
        ，以規避查緝？）91年9 月我與甲○○合夥擺設電玩機
        檯期間，曾協議要找管區幫忙，經我主動打電話向三民
        分局覺民派出所查詢後得知寶玉里的管區是乙○○，乃
        由我與乙○○主動聯繫，約在9 月下旬某日晚間，相約
        在大昌二路某家路邊攤（界揚超商附近）餐敘，由該界
        揚超商負責人林俊安提供1 瓶高梁酒，參加者除了我、
        乙○○、林俊安之外，尚有甲○○共4 人，席間我向乙○○表示，我與甲○○在該界揚超商擺設4 台賭博電玩
        ，請乙○○多照顧，乙○○表示，沒有關係，但是不要
        增加他的困擾，該次餐敘費用一千餘元由我支付，約在
        10天後某日晚間，乙○○在三民區○○路的「快樂公主
        KTV 」與三民二分局員警楊長義、高雄縣內門鄉藍姓鄉
        民代表等喝酒、唱歌時通知我到場，該次消費計1 萬元
        ，原本該藍姓鄉民代表欲支付，我當場表示，由我支付
        ，於是乃以簽帳方式結帳，隔日我拿該1 萬元簽帳單向
        甲○○表示，如果以此方式招待管區警員，1 個月如果
        安排3 次，就要花費3 萬元，所以我和甲○○商議改為
        每人每月提供5,000 元，合計1 萬元作為交付乙○○之
        賄款，我告知乙○○我與甲○○之決定，但乙○○表示
        他較喜歡餐敘，不接受賄款，因此我乃將每月的1 萬元
        自行決定作為「交際費」，支付與乙○○等警方人員餐
        敘開銷，如果超支，則由我自付，但是我並未將乙○○
        拒收賄款的事情告知甲○○。」等語（參見92年度偵字
        第16287 號偵查卷第19頁及第20頁）
     「（問：你與甲○○為高雄市○○○路378 號林俊安經
        營（現改由甲○○經營）的界揚超商及高市○○區○○
        街「貝塔超商」經營賭博電玩，前後以招待乙○○共支
        出若干款項？）高雄市○○○路378 號界揚超商部分，
        自91年9 月至92年7 月，前後共11個月，我與甲○○每
        月提撥1 萬元（我與甲○○各負擔一半）做為招待乙○○飲宴之用；貝塔超商部分，自92年4 月至7 月，前後
        共4 個月，我與甲○○每月共提撥5,000 元（各分擔一
        半）做為招待乙○○之用，費用共計13萬元，該筆招待
        乙○○之費用都按月由我先行留存，俟招待乙○○時，
        再由我以該費用支付。」、「（問：究有無以現金方式
        行賄乙○○？）我在91年9 月14日間邀約甫接任大昌二
        路378 號界揚超商管區之警員乙○○外出吃飯時，就曾
        當面告訴乙○○，前述大昌二路界揚超商有經營賭博性
        電玩，每個月給他1 萬元，但乙○○告訴我，他不收現
        金，但可以請他吃飯，所以我才會將上述與甲○○分攤
        之每個月1 萬元賄款改為招待乙○○飲宴；除外，我在
        91年9 月14日晚間，本來與乙○○約妥在高雄市○○區
        ○○路「松鶴海產店」招待乙○○，但乙○○到達時表
        示他另外有約，當場我便拿2,000 元現鈔給乙○○。」
        、「（問：詳述招待乙○○之場所及每次花費若干？）
        招待場所均在高雄市，包括滿香樓小吃部（崇德路、正
        德路口，警員楊長義女友開設）2 、3 次，該小吃部有
        女侍陪酒，每次花費約1 萬元；松鶴海產店（大昌一路
        ）2 次，每次2 、3 千元；888 海產店（臥龍路）4 次
        左右，每次3 至4 千元，；米粉王小吃部（大豐路）2
        、3 次，每次3 至4 千元；帝王薑母鴨（大順路）2 次
        ，每次2 千元左右；123 海產店（鼎立路）2 、3 次，
        每次2 千元左右；某KTV （國賓飯店對面）1 次，花費
        6 千餘元；及快樂公主KTV （皓東路）3 、4 次，有女
        侍陪酒，每次1 萬元左右，有些地點我不知道，乙○○
        會叫我去付費。」等語（參見92年度偵字第16287 號偵
        查卷第61頁至62頁反面）
     「（問：有無交付賄款給乙○○？）沒有，只有我和甲○○每個人每月分攤7,500 元給乙○○，我們是沒有給
        他現金，但這一筆每月1 萬5,000 元的錢，是招待乙○○去吃、喝、玩、樂，乙○○叫我，我就要出去付錢」
        、「（問：有關「貝塔超商」部分是否你與甲○○每月
        每人分攤2,500 元，做為招待乙○○的費用？）對的」
        、「你與甲○○合夥開界揚超商，是否每月你2 人各分
        攤5,000 元，作為招待乙○○的費用？）是的」等語（
        參見92年度偵字第16287 號偵查卷第67頁反面及第68頁
        ）
     「（問：本局實施測謊結果，在本案有關「你有向員警
        乙○○送錢行賄？」之測謊題目中，呈現情緒波動之說
        謊反應，如何解釋？）我沒有送錢行賄乙○○，我確曾
        與甲○○協議每月各自負擔5,000 元，合計1 萬元要行
        賄乙○○，但乙○○表示較喜歡餐敘，拒收賄款，因此
        我就每個月將我與甲○○共同出資之1 萬元用來當作宴
        請員警乙○○之的花費，因此前述一萬元也就是當做我
        支付乙○○的公關費用。」等語（參見92年度偵字第16
        287 號偵查卷第109 頁反面及第110 頁）
    「（問：（提示：91.09.30，03：07及91.09.30，03：11
        通訊監察，丙○○與甲○○通訊監察譯文）是否確為你
        與甲○○之通話內容？該通話內容所指「我和阿忠在這
        邊，我和他在談他們裡面的…1 萬啦」、「1 萬元有沒
        有包括主管？…都在裡面」等意義為何？）：是的。上
        述提示資料確為我與甲○○之通話無誤，該通話內容所
        指「我和阿忠在這邊，我和他在談他們裡面的…1 萬啦
        」、「1 萬元有沒有包括主管？…都在裡面」係表示我
        與甲○○討論要按月支付乙○○賄款1 萬元，請乙○○
        幫忙行賄派出所相關員警，但乙○○未收取，只同意我
        以宴請方式來招待乙○○及其派出所相關員警，以建立
        良好關係，因此我有宴請招待過乙○○、楊長義、王亦
        珅等人，至於主管部分，我只與甲○○討論而已，並未
        行賄及宴請招待。」等語（參見92年度偵字第16287 號
        偵查卷第119 頁反面及第120 頁）
      「（問：（提示本處依執行通訊監察譯文A ─13─12，
        時間：91年9 月30日凌晨3 時7 分，丙○○行動電話00
        00000000與甲○○0000000000行動電話譯文；另有本處
        依法執行通訊監察譯文編號A ─13─12，時間91年9 月
        30日凌晨3 時11分，甲○○0000000000行動電話與丙○○0000000000行動電話之譯文）上述兩通通話內容顯示
        你與甲○○商議每月交1 萬元給乙○○，再由乙○○負
        責行賄覺民派出所主管等人員，詳情究係如何？）91年
        9 月初我與甲○○合夥在林俊安之界揚超商擺設4 台電
        玩機檯，為了避免警方取締，我倆商議找管區警察（三
        民第二分局覺民派出所乙○○幫忙照顧，我與甲○○就
        主動邀約乙○○出來到路邊攤小酌一下，我主動向乙○○表示，請其關照，我們會依行情價（1 台賭博式電動
        玩具，每個月要給管區1,500 元）給予好處，當時乙○○表示他喜歡吃喝，有機會大家可以聚一聚，不要造成
        他的麻煩。隔沒有幾天晚上，乙○○隨即打電話邀我前
        往「快樂公主KTV 」，我到場時，乙○○與一些私人朋
        友共6 、7 位，已經喝得差不多，又到「快樂公主KTV
        」續攤，此處有小姐坐台，一直到凌晨3 、4 點左右由
        我結帳，共花費1 萬4 千多元，經打折由我簽帳是1 萬
        元。當時我曾打電話請甲○○一起過來，因為我身上沒
        有那樣多的錢，要請甲○○帶錢過來，但甲○○表示有
        事情，不克前來。等我離開KTV 後我再打1 通電話給甲○○表示，原先依照行情每月只要給管區6,000 元，但
        是像這樣吃個2 、3 攤，會受不了的，我們就決定按月
        付款，林俊安曾向我及甲○○提到乙○○到店裡表示主
        管曾信銘有在抱怨，我們就決定，由我與甲○○各出5,
        000 元，合計每個月1 萬元，主管也包括在內，1 萬元
        交由乙○○全權負責處理。」等語（參見92年度偵字第
        1628 7號偵查卷第146 頁反面及第147 頁）
      「（問：高市○○○○路滿香樓小吃部，是否有女陪侍
        ？）是的」、「（你曾和楊長義、乙○○、至該小吃部
        消費？）是的，我去過2 、3 次，並付過2 次費用」、
        「高市○○區○○路快樂公主KTV 是否有女侍陪酒？）
        是的」、「（問：你曾和楊長義、乙○○、王亦坤等至
        該KTV 消費？）有的，但王亦坤去不到10分鐘就離開了
        ，至於是那一天去，忘記了，我記得9 月開始到今年，
        大概去過3 、4 次，有時我付錢，楊長義、乙○○也曾
        付過」、「（問：去接洽乙○○說些什麼？）說讓我們
        擺機檯，但他不要收現金，才變成後面用請他的方式。
        」、「（問：乙○○是否向你表示他喜歡餐敘，不接受
        賄款？）是的。」、「（問：後來你就把要行賄乙○○
        的錢改為交際費，並安排他消費，目的是要乙○○不要
        去查緝你的電玩？）是的。」、「（問：（提示91.09.
        14，22：33通訊譯文）91年9 月間某日，你邀乙○○下
        班後吃飯，但乙○○因為跟同仁吃飯，所以沒有和你們
        吃飯，後來你交了2,000 元給乙○○？）有點印象，應
        該是有這回事，乙○○有收下，事後未退還給我。」、
        「（問：你拿錢給乙○○時如何說？）本來是我要請他
        吃飯，但他另有飯局，我說不然我補貼你2,000 元。」
        等語（參見92年度偵字第16287 號偵查卷第156 頁、第
        157 頁、第158 頁及反面）
     「（問：有無對乙○○行賄？）沒有，我只有請他吃飯
        ，就是乙○○叫我出去，由我來付飯錢，因為我在他的
        管區內經營的超商有擺設電玩，我希望他不要來臨檢，
        當初我本要要拿錢給他，1 個月1 萬元，我有跟他講，
        但他不要，他說他喜歡喝酒，就要求我請他吃飯來代替
        ，約10天就吃1 次，最少1 、2 千元，最多1 萬元左右
        」等語（參見92年度偵聲字第393 號卷第10頁）
     「（問：有無與乙○○至「滿香樓小吃部」、「松鶴海
        產店」、「888 海產店」、「米粉王小吃部」、「帝王
        薑母鴨」、「123 海產店」、「快樂公主KTV 」等處餐
        敘？）有。」、「（問：這些餐敘誰約誰？誰付費？）
        我也有出過錢，乙○○也有出過錢，楊長義也有出過錢
        ，何平利也有出過，藍代表也有出過。誰約誰則不一定
        。」、「（問：提示92年度偵字第16287 號丙○○卷15
        8 頁背面92年11月19日檢察官訊問筆錄，你回答乙○○
        有表示喜歡餐敘不喜歡賄款並說拿行賄乙○○的款項改
        為餐敘等語，是否實在？）意思是雷同，與乙○○在6
        、7 年前認識，朋友的立場，沒有要行賄乙○○，他之
        前就表明不接受賄款。」、「（問：為何在檢察官前那
        樣回答？）這些錢是我們店內花費，還有請乙○○、楊
        長義吃飯都是用這個錢花用。」、「（問：請乙○○吃
        飯的目的？）是不要他去查緝我們的店」、「（問：提
        示並宣讀92年9 月26日丙○○接受法官訊問筆錄，為何
        這樣講？）這要請他吃飯是我與甲○○協議的，就是為
        了規避被取締。是我與乙○○講，但是他說不拿這個錢
        。」、「（問：是否曾經要拿1 萬元予乙○○？）是。
        」、「（問：目的？）規避取締。」、「（問：你當時
        這1 萬元是否與甲○○協議2 人各提撥5,000 元支付？
        ）是。」、「（問：與甲○○協議提撥1 萬元支應的目
        的是否為了行賄乙○○？）一開始有講到這個部分，後
        來我們2 人以每人5 千包括店內開銷在內。」、「問：
        與甲○○兩人有無協議每人出2,500 元合計5,000 元招
        待乙○○？）有。」、「（問：何時丙○○曾經問乙○○要不要受賄，而乙○○回答不要接受行賄只要招待等
        語？）我於91年9 月詢問乙○○的。」等語（參見原審
        卷（七）第192 頁、194 頁、197 頁至199 頁、202 頁
        ）
   (3)、乙○○對於收受甲○○、丙○○所交付之不正利益與賄
       款一事，為如下陳述：
      「（問：高市○○區○○路425 號2 樓滿香園小吃部係
        何人經營？你曾否前往消費？該店是否為有女陪侍之卡
        拉OK店？檯費如何計算？是否係股東？）我不知道是何
        人經營，我曾與朋友有去消費過1 次，該店有公關經理
        來敬酒，因我坐一會兒就走了，所以我不知道有無小姐
        陪酒，因為當天（詳細時間我已記不清楚）是我朋友找
        我去，最後是由他付帳的，所以我不知道該店的消費及
        不知檯費如何計算。我並不是該店的股東。」、「（問
        ：前開供稱朋友是否為丙○○或林俊安？）不是。係叫
        「藍仔」（台語），不知真實名字。」、「（問：提示
        辛之三、91年8 月23日通訊監察譯文，依前開通訊監察
        監察結果顯示，丙○○打電話給你找你餐敘，你給丙○○0000000000的行動電話號碼，並相約在尖美百貨附近
        喝酒，是否實在？）我當天確實有去，但我只去一下就
        走了」、「（問：提示：辛之三、91年8 月24日通訊譯
        文，依前開通訊監察結果顯示，91年8 月24日丙○○當
        天打電話給你，問你378 號（大昌路界揚超商）見面，
        並要求你晚上10點在378 號見面，後來改到「上好」見
        面，請問「上好」是何處所？你們之間談論何事？）「
        上好」是我們三民區的1 間火鍋店，當天91年8 月24日
        我確實有跟丙○○約在「上好」見面，丙○○向我表示
        是否可以讓大昌路界揚超商擺設賭博電玩，我表示我們
        主管不允許，我也請他轉告林俊安不要擺放賭博電玩。
        」、「（問：提示庚六九、91年9 月14日通訊監察譯文
        ，依前開通訊監察結果顯示91年9 月14日當天晚上丙○○當天晚上打電話找你，本來約在莊敬國小對面的海產
        店吃飯，後來改在「松鶴」店，請問該店在何處？當天
        是否確實有跟丙○○吃飯？）（經檢視後作答）貴組提
        示的「松鶴」，應該就是我之前所說的「上好」火鍋店
        ，我記得91年9 月14日當天晚上確實有赴約，但因有事
        ，打招呼後即離開了。」、「（問：提示同前，依前開
        通訊監察結果，你離開後丙○○及電知甲○○表示，他
        當時拿2,000 元給你作為折合起你吃飯的錢，丙○○當
        晚有無拿錢給你？）我沒有收到丙○○2,000 元」、「
        （問：（提示庚八十、91年9 月24日通訊監聽譯文）你
        在91年9 月24日當天晚上到快樂公主KT V喝酒，總計消
        費14,800元，由甲○○通知丙○○前往付帳，是否實在
        ？）我在91年9 月24日當天晚上確實有到快樂公主KTV
        喝酒，但當時已喝醉了，不清楚是誰付的錢。」、「（
        問：你於91年11月7 日晚上約丙○○在「888 」吃飯喝
        酒，請問888 店名為何？是否實在？）實在。「888 」
        是三民區的鵝肉店名稱，我確實當天晚上有跟丙○○一
        起吃飯。」等語（參見92年度偵字第16293 號偵查卷第
        8 頁、9 頁、11頁、12頁至第16頁）。
      「（問：（提示丙○○92年8 月22日調查筆錄）丙○○
        供稱，渠與甲○○於91年9 月下旬至92年7 月在大昌二
        路378 號林俊安經營之界揚超商內擺設4 台賭博性電玩
        ，前後共11個月，每月與甲○○各出資5,000 元合計1
        萬元，做為招待乙○○宴飲之費用；92年4 月至92年7
        月，渠與甲○○在三民區○○街「貝塔超商」擺設電玩
        ，每月與甲○○各出資2,500 元合計5,000 元，做為招
        待乙○○宴飲之費用，上述招待乙○○宴飲之費用共計
        13萬元。你曾否接受丙○○之宴飲？）有的，曾經在「
        888 海產店」（高市○○路）接受丙○○之請客吃飯，
        只有這一次而已，花費約7 、8 百元。」等語（參見92
        年度偵字第16293 號偵查卷第128 頁反面）。
     (4) 綜上所陳，被告甲○○、丙○○於法務部調查局高雄市
        調查處、偵查時及原審審理時均供述確有因在界揚超商
        及貝塔超商擺設賭博性電玩之故，而分別每月出資5,00
        0 元及2,500 元作為資金，關於資金之用途，被告甲○○於法務部調查局高雄市調查處及偵查時均供述係供共
        犯丙○○為行賄管區員警乙○○之用，至於共犯丙○○
        於法務部調查局高雄市調查處、偵查時亦均供述係供招
        待乙○○飲宴之用，而不論係行賄或招待乙○○之目的
        均係為了避免警方查緝，丙○○、甲○○不論從法務部
        調查局高雄市調查處、偵查時及原審審理時均供述合致
        ，並參以卷附以下之監聽譯文之內容：91年08月23日下
        午8 時2 分許丙○○以0000000000撥打王清鋒所使用之
        0000000000行動電話（Ａ為丙○○，B 為王清鋒、C 為
        乙○○）
        A ：你9點下班？
        B ：對！
        A ：要在哪裡？「阿明仔」那邊好不好？
        B ：他在上班呢！
        A ：誰在上班？
        B ：那個啊！
        A ：他上幾點的？
        B ：2點的！
        A ：不然他的手機給我，我打電話跟他講！
        B ：等一下！他在這裡！
        A ：忠仔！
        C ：是！
        A ：我宗興啦！
        C ：怎樣？
        A ：你上班喔！
        C ：對！
        A ：你10點到12點巡邏哪一邊？
        C ：311！大昌路和大豐路這邊！
        A ：這樣！我們和清鋒仔來那邊喝一下就好了！
        C ：好啊！你有我的手機嗎？
        A ：我沒帶！
        C ：給你號碼！0000000000！
        A ：這樣我們到尖美附近就好了！
        91年8 月23日下午8 時31分，林俊安以0000000000撥打
        丙○○使用之0000000000行動電話（Ａ為林俊安，B 為
        丙○○）
        A ：宗興仔！我安仔
        B ：ㄏㄟ
        A ：你今晚約管區的！你有沒有跟他講：我們這邊做台
            仔的事情？沒有喔？
        B ：還沒！我現在覺民所！怎樣？
        A ：他剛剛有過來！我有跟他講了，我以為你叫他過來
            的！
        B ：他剛剛怎麼講？
        A ：他過來問「台仔」的事情啦！我說：宗興仔不是和
            你講好了？他說：不是！是我1 位朋友「宏仔」叫
            他過來的！他說：你今晚約他出來嘛！
        B ：對！
        A ：他說：出來再講！
        92年8 月24日下午3 時42分許丙○○以0000000000號撥
        打給被告乙○○所使用之0000000000號，對話如下：（
        A為丙○○，B為乙○○）
        A ：忠仔
        B ：ㄏㄟ
        A ：我宗興仔啦
        B ：ㄏㄟ
        A ：你今天上到幾點？
        B ：我今天上到10點
        A ：10點見個面
        B ：這樣哦
        A ：有沒有空
        B ：你那個是怎樣
        A ：超商那一件
        B ：哪一件
        A ：那個378號
        B ：哦！這樣哦！好啦！
        A ：昨天「萬發仔」在鵝肉那邊吃，本來要過去那邊，
            後來我就清南仔直接出去
        B ：哦！哦！這樣
        A ：10點在378號那邊會合
        B ：這樣
        A ：我們去上好就好，好不好？
        B ：好啦！OK！好！
       （以上參見92年度偵字第16293 號偵查卷第39頁、第40
        頁、第41頁），乙○○並未否認有前往尖美百貨附近及
        上好火鍋店與被告丙○○一同吃飯，而依上開對話內容
        被告丙○○顯係為高雄市○○○○○路378 號界揚超商
        所欲擺設賭博性電玩向乙○○請託，而乙○○於高雄市
        調查處亦供述被告丙○○於91年8 月24日在上好火鍋店
        有向其表示可否讓大昌路界揚超商擺設賭博電玩等情，
        足認被告丙○○供述確有就擺放電玩一事與乙○○協調
        ，而乙○○不願接受現金乙節，應非子虛。其後被告丙○○於91年9 月14日下午10時14分即以0000000000號撥
        打被告乙○○0000000000號行動電話邀約被告乙○○至
        大昌路對面海產店飲宴，此有監聽譯文在卷可查（參見
        92 年 度偵字第16293 號偵查卷第91頁），而被告乙○○亦不否認確實有赴約等情（參見92年度偵字第16293
        號偵查卷第14頁、第80頁），而於同日下午10時33分丙○○以其使用0000000000撥打甲○○0000000000號，對
        話如下：（A 為丙○○，B 為甲○○）A ：走了。
        B ：怎麼那麼快？
        A ：他說，他有約他們裡面的人！
        B ：現在不必去餐廳了？
        A ：都回去了。我剛剛有拿2,000元給他！
        B ：拿2,000元給他？
        A ：對！
        B ：算准一攤？
        A ：對，他說要和他的朋友喝！
        （以上參見92年度偵字第16293 號偵查卷第91頁），乙○○亦不否認當天確實與被告丙○○打招呼後即離開，
        亦與上開對話內容相符，而被告丙○○於高雄市調處及
        偵查中亦曾坦承確曾將飲宴之代價折現2,000 元交付乙○○，亦與上開對話中「算准一攤」互核一致，自堪信
        為真實。此外，另依91年9 月24日下午10時45分及91年
        9 月30日凌晨3 時7 分許被告丙○○以其使用00000000
        00撥打甲○○0000000000號，對話如下：（A 為丙○○
        ，B 為甲○○91年9 月24日下午10時45分
        B ：「社長」！
        A ：阿忠現在要去1 家「快樂公主」啦！
        B ：「快樂公主」喔！
        A ：對！
        B ：3 趟就3 趟，不然怎麼辦？
        A ：包廂1,000啦！每一位小姐1小時600！
        B ：叫幾個？
        A ：4個！
        B ：這一攤花下去至少六、七千！
        A ：超過啦
        B ：那用喝的划不來，沒關係，「3 趟就3 趟」，和他
            講‧‧‧明天可以和他講白的！這樣喝，我們也划
            不來啦！景氣也不是很好！
        A ：好啦！
        91年9月25日凌晨0時26分許
        A ：你身上有多少？
        B ：我還要繳車款
        A ：吃14,800！
        B ：吃14,800哦？
        A ：對！要結束了
        B ：我那邊大約還有4,000元！夠不夠？
        A ：好啦！我處理
        91年9 月30日凌晨3時7分（A 為丙○○，B 為甲○○）
        A ：我在「愛華」這邊！
        B ：愛華？什麼愛華？
        A ：和阿忠在這邊，我和他在談他們裡面的
        B ：怎樣？
        A ：1萬啦！
        B ：什麼1萬啊？
        A ：我們那邊！
        B ：我們那邊1 萬！1 萬！就1 萬給他！弄「清的」，
            不然3 攤喝下去，有時後超出預算！
        A ：怎麼辦？
        B ：你答應他就好了！1 萬！「阿忠」如果講好，如果
            有什麼要打電話告訴我們！
        A ：好啦！今天這邊的花費要不要「處理」？
        B ：處理什麼？
        A ：今天這些，他現在在「愛華」啊！
        B ：要多少錢？
        A ：大約五千多至六千元！
        B ：反正花就花漂亮一點，以後拿清的！不要再喝了！
        A ：好啦
        （以上參見92年度偵字第16293 號偵查卷第91、92頁）
        依上開對話內容亦與被告甲○○、丙○○上開供述因不
        堪負荷乙○○1 月3 次至酒店消費，而改以1 個月1 萬
        元為限供乙○○消費乙節相符，並參考上開對話時間，
        應認為甲○○所述自91年10月起改為1 萬元交由丙○○
        行賄乙○○，應較可信（參見92年度偵字第16397 號偵
        查卷第4 頁）。因此公訴人認被告甲○○、丙○○係自
        91年9 月起共同出資1 萬元部分，顯與監聽譯文及被告
        甲○○所述有所出入，於91年9 月份乙○○所收取不正
        利益自應以實際消費金額來計算即9 月24日晚上快樂公
        主KTV14,800 元及91年9 月30日愛華小吃部以最有利於
        乙○○之金額認定即5,000 元，合計為19,800元，復有
        收取91年9 月14日晚上松鶴海產店折現之賄款2,000 元
        。至於乙○○雖僅坦承有與丙○○前往「888 」海產店
        、松鶴海產、米粉王小吃店飲宴（參見原審卷（二）第
        504 頁），然從共犯丙○○於91年11月7 日下午10時42
        分即以0000000000號撥打乙○○0000000000號行動電話
        之監聽譯文觀之，乙○○在丙○○邀約要去那裡後，主
        動告知丙○○「過去民生路、國賓對面，卡拉OK的，我
        1 位朋友的妹妹，這二天剛開幕」等語，此有監聽譯文
        在卷可查（參見92年度偵字第16293 號偵查卷第93頁）
        ，另從91年12月11日下午10時27分許被告丙○○以0000
        000000號撥打乙○○0000000000號行動電話之監聽譯文
        觀之：
        （A 為丙○○，B 為乙○○）
        A ：你在哪裡？
        B ：我在阿義仔的店
        A ：你在左營？
        B ：對，你要不要過來？
        A ：我身上剩三千多元而已，怎麼辦？不然你那看付多
            少，我改天再給你
        B ：不用了，我自己處理就好了
        （以上參見92年度偵字第16397 號偵查卷第94頁），若
        非丙○○經常替乙○○支付消費帳款，否則何以共犯丙○○主動告知乙○○目前身上現金不足，要乙○○先付
        後，改天再支付等情？足認共犯丙○○於原審及高雄市
        調處所稱有招待乙○○前往「高雄市○○區○○路425
        號滿香樓小吃部、高雄市○○路「888 」海產店、高雄
        市○○路「米粉王小吃部」、高雄市○○路「帝王薑母
        鴨」、高雄市○○路「123 海產店」、高雄市○○○路
        「松鶴海產店」、高雄市○○區○○路50號「快樂公主
        」KTV 及高雄市○○○路202 號國賓飯店對面不知名之
        KTV 」等處消費，自堪採信。此外，共犯丙○○於92年
        9 月10日接受法務部調查局測謊時，經簽具測謊同意書
        後，針對「有向員警乙○○（測謊問卷誤載為李有忠）
        送錢行賄嗎？」之問題回答「否」，經以「控制問題法
        」及「混合問題法」進行測試結果，研判有說謊反應，
        此有法務部調查局測謊同意書、測謊問卷、測謊對象身
        心狀況調查表、生理反應及測謊報告書各1 份在卷可憑
        （參見原審卷（三）第203 頁至第206 頁及92年偵字第
        16287 號偵查卷第162 頁），亦足認共犯丙○○確有行
        賄之事實。
    (5)雖證人即被告甲○○、丙○○於原審證述上開集資用途，
      除了招待乙○○消費外，尚有包括電玩機台修理費用云云
      ，然依被告甲○○迭於高雄市調處、偵查中及本院審理時
      ，均供述其與共犯丙○○共同出資部分均係為行賄乙○○
      ，且被告甲○○、丙○○上開對話之監聽譯文，所謂1 萬
      元亦應專門係提供管區警員乙○○飲宴而避免警方查緝之
      用，共犯丙○○於原審審理就上開部分之證述，顯係故意
      含混，有迴護乙○○之意，自難採信。
   4、乙○○洩漏查緝非法電玩勤務之資料部分（洩漏國防以外
      秘密罪部份）
    (1)查緝無照電玩勤務（包含其時間、地點或對象）係各警察
      分局按月對轄區內特定行業或勤務所排定之工作，若於執
      行前對外洩漏，將使受調查之對象預作防範，造成執行成
      效不彰，屬國防以外應祕密之事項。
    (2)甲○○、丙○○證述乙○○於高雄市政府警察局三民第二
      分局實施查緝非法電玩前，均會事先通知預作防範：
      丙○○於92年7 月30日在法務部調查局高雄市調查處供
        稱：「（問：你與甲○○於92年2 月、3 月間接手高市
        ○○○路378 號界揚超商擺設賭博電玩迄今，管區警員
        乙○○或其他警方人員有無向你及甲○○等人通風報信
        ，以規避查緝？）有的，乙○○曾於92年2 月、4 月間
        向我通風報信有關該分局（三民二分局）將至我擺設賭
        博電玩之超商取締，請我小心一點，後來確實有分局人
        員（我不在場，不知是哪一組）前來查緝，但因我已先
        行將該賭博電玩搬走，致未遭到取締．．．」等語（參
        見92年度偵字第16287 號偵查卷第6 頁反面）。
      丙○○於92年8 月5 日在法務部調查局高雄市調查處供
        稱：「（問：（提示譯文編號A-14-192.02.15.15 ：35
        ，乙○○撥給丙○○），內容略以：乙○○通報丙○○
        這兩天要小心一點喔！（編號A-14-1，92.02.15，16：
        17乙○○撥給丙○○），內容略以：乙○○叫丙○○去
        打聽「明天會跟你取締你的電玩」！要比較小心一點！
        （編號A-14-2，92.04.29，18：24，乙○○撥給丙○○
        ）略以：乙○○通報丙○○這二天不要營業，因為「阿
        義仔」那一邊的少年仔會出來取締，（編號A-14 -4 ，
        92.06.15，14：35丙○○撥給乙○○），略以：乙○○
        通報丙○○三民二分局行政組巡官換人了，要小心一點
        。上述通話顯示，你於92年7 月30日在本處坦承乙○○
        有為你經營賭博性電玩通風報信，又乙○○未查報你經
        營的賭博性電玩外，有無再包庇你其他事項？）（經詳
        視後作答）乙○○除主動向我做上述之通風報信及包庇
        我經營賭博性電玩外，沒有其他包庇事項。」等語（參
        見92年度偵字第16287 號偵查卷第43頁）。
      丙○○於92年8 月22日在檢察官第2 次訊問時供稱：「
        （問：乙○○有無向你們通風報信要臨檢之事？）有的
        。」等語（參見92年度偵字第16287 號偵查卷第68頁）
        。
      丙○○於92年10月9 日在法務部調查局高雄市調查處供
        稱：「（問：（提示：92.04.29，18：24，乙○○與丙○○通訊監察譯文）是否確為你與乙○○之通話內容？
        內容所指「這二天不要那個喔…」，意義為何？）是的
        。內容係乙○○事先通知我會有警方人員執行查緝賭博
        業務，因此要我先暫停經營賭博電玩。」等語（參見92
        年度偵字第16287 號偵查卷第120 頁及反面）
      丙○○於92年8 月22日在檢察官第3 次訊問時供稱：「
        （問：乙○○是否曾在92年2 月、4 月某日向你通風報
        信說分局要去你擺設賭博電玩超商取締，要你小心一點
        ，所以以事先把電玩搬走才未受取締？）是的」等語（
        參見92年度偵字第16287 號偵查卷第155 頁反面）。
      被告甲○○於92年7 月30日在法務部調查局高雄市調查
        處供稱：「（問：前述你與丙○○行賄員警後，有無員
        警將取締訊息通風報信，以規避查緝？）一般均係丙○○先打電話向我通風報信警方取締訊息．．．」等語（
        參見92年度偵字第16397 號偵查卷第5 頁反面）
      被告甲○○於92年8 月22日在檢察官第1 次訊問時供稱
        ：「（問：丙○○是否有向你通報有警員要來取締？）
        有告訴我要注意，但警員未來」等語（參見92年度偵字
        第16397號偵查卷第14頁反面）
      被告甲○○於92年8 月22日在檢察官第3 次訊問時供稱
        ：「（問：提示9202.15 ，15：26及15：36，甲○○與
        丙○○監聽譯文，該2 通電話是不是你獲知有警方要出
        來查電玩你叫丙○○去向乙○○探聽是不是真的有警方
        要出來查緝，然後丙○○向乙○○查證確實有查緝情事
        以後，丙○○過去店裡告訴你有此事？）是，但詳細細
        節已忘記。」、「（問：92.02.15下午，你有過去林俊
        安的店裡叫店員有機台的電源拔掉？）有的。」等語（
        參見92年度偵字第16397 號偵查卷第52頁及反面、第53
        頁）。參以卷附92年2 月15日下午4 時17分及92年4 月
        29日下午6 時24分許，乙○○確有以0000000000行動電
        話撥打給丙○○所使用之0000000000號，對話如下：（
        A 為乙○○，B 為丙○○）
      92年2 月15日下午4 時17分許
      A ：宗興仔！
      B ：對！阿忠！
      A ：去「探」了！說「明天會去跟你處理喔」！要比較「
          那個」喔！
      B ：好！
      92年4 月29日下午6 時24分許
      A：這二天可能不要「那個」喔！
      B：我們來「展仔」那邊！
      A：不要，我今天12點的班！我要告訴你：我今天有過去
         他那邊！「大昌」那
      B：我知道！
      A：我告訴他：可能這二天「那個」！因為他們現在都叫
        「阿義仔」他們那邊的！
      B：我知道！
      A：有時後會再回頭過去！你大昌路那邊這二天不要那個
         ！因為都是「阿義仔」他們那邊的少年仔出來！如果
         這兩天又來，我就不好意思了！我早上遇到「阮頭仔
         」，「阮頭仔」又在問我！
      B：好，我知道！
      A：如果怎樣，我會跟阿義仔講！
      （以上參見92年度偵字第16293 號偵查卷第55頁反面、第
      56頁反面、第57頁）而丙○○接受乙○○上開來電後，分
      別92年2 月15日下午4 時24分許及92年4 月29日下午7 時
      2 分許，以0000000000號行動電話撥打給林俊安所使用之
      0000000000號及甲○○所使用之0000000000號行動電話，
      對話內容如下：（A 為丙○○，B 為林俊安）92年2 月1
      5日下午4 時24分許
      A ：安仔，你在哪裡？
      B ：我要回潮州。
      A ：先叫裡面的把電關掉。
      B ：你說怎樣？
      A ：叫裡面把電關掉。
      B ：這陣子，電源先關掉！
      A ：昨天有過去！
      B ：幾點時候？
      A ：我不瞭解！我等一下要進去瞭解一下。
      B ：好！好！
      92年4 月29日下午7 時2 分許（Ａ為丙○○，B為甲○○
       ）
      A ：我和阿忠要去鵝肉那邊，今晚那2 間稍為巡視一下
      B ：好
      （以上參見92年度偵字第16293 號偵查卷第56頁、第57頁
      反面）依上開監聽譯文內容，核與上開被告丙○○、甲○○於法務部調查局高雄市調查處及偵查中所述情節相符，
      被告丙○○於原審審理時雖更異前詞，證稱乙○○係告知
      將超商前之攤位及擺設物品加以清理，要進行道路一清等
      語，然從被告丙○○接到乙○○前開電話後之反應係打電
      話給林俊安要其將電關掉及要甲○○巡視一下，均未告知
      要將佔用騎樓物品清理，顯與被告丙○○、甲○○於本院
      審理時前開證述內容不符，且「道路一清」乃係高雄市政
      府環境保護局之業務，此有高雄市政府環境保護局溝渠清
      疏隊清潔隊隊業務簡介一文附卷可查，乙○○何須大費周
      章特以電話告知共犯丙○○非屬於其業務之事項？顯非事
      理之常。此外，另從乙○○以上開電話告知共犯丙○○之
      時點觀之，分別係告知92年2 月15日之明日及92年4 月29
      日後兩日將有事件發生，而勸諭被告丙○○不要為某種行
      為，對照高雄市政府三民第二分局92年2 、4 、5 月查獲
      電玩案件一覽表，於92 年2月16日、92年5 月1 日確有查
      緝無照電玩之勤務，並且均係由高雄市政府警察局三民第
      二分局第一組巡官林振宏帶隊查緝（參見92年偵字第1639
      7 號偵查卷第66頁），均與乙○○告知事件發生之時點吻
      合，足認被告甲○○、丙○○分別於上開法務部調查局高
      雄市調查處及偵查中供述乙○○係將警方查緝電玩之行動
      事先告知，且甲○○再經被告丙○○通知而得以規避查緝
      等情，與事實相符，被告甲○○、丙○○於本院審理時之
      證述及乙○○所辯，顯不足採信。是乙○○前開洩漏國防
      以外應祕密之消息之犯行，事證明確，足堪認定。
   5、乙○○包庇甲○○、丙○○常業賭博罪部分；
    (1)共犯丙○○共同有犯罪事實欄一（一）、（二）所示地點
      自91年9 月間起至92年7 月30日止之常業賭博犯行，已如
      前述，乙○○亦於法務部調查局高雄市調查處訊問時不否
      認丙○○有向其詢問欲在界揚超商內擺設賭博性電玩等情
      ，亦如前述，而證人丙○○於92年8 月5 日在法務部調查
      局高雄市調查處供述「（問：依前述，被警查獲賭博營業
      後，乙○○是否知悉你與甲○○仍持續合夥在高雄市○○○路378 號林俊安經營的界揚超商擺設賭博性電玩機檯供
      不特定民眾賭博？若然，乙○○為何未前往取締？）覺民
      派出所管區警員乙○○確實知道我與甲○○仍持續合夥在
      高雄市○○○路378 號經營賭博性電玩機檯，但因我與甲○○於91年9 月間就請乙○○幫忙照顧，所以乙○○雖然
      知道我與甲○○一直在高市○○○路378 號界揚超商擺設
      賭博性電玩機檯，並偶爾前往查看，但乙○○均未加以取
      締」等語（參見92年度偵字第16287 號偵查卷第41頁）。
      另於偵查中供述：「（問：乙○○是否有答應你可以擺設
      賭博性電玩？）他說只要不給他太麻煩就可以了」等語（
      參見92年度偵字第16287 號偵查卷第157 頁），並於原審
      審理時證述在界揚超商（即潔諭便利商店）擺設電玩時即
      找過被告乙○○，並且乙○○就系爭2 家超商所擺設之電
      玩有從事賭博均知情等語（參見原審審理卷第197 頁、第
      199 頁）。而乙○○於92年10月9 日於法務部調查局高雄
      市調查處訊問時亦坦承未曾向上級呈報該2 家超商有經營
      賭博電玩之線索，亦不曾取締等情（參見92年度偵字第16
      293 號偵查卷第221 頁反面），亦有高雄市政府警察局二
      民第二分局92年9 月9 日高市警三二分二字第0920001877
      3 號函載明乙○○未曾向高雄市政府警察局三民第二分局
      第一組提出界揚超商有擺設賭博性電玩之報告（參見92年
      度偵字第16293 號偵查卷第122 頁），而參酌乙○○當時
      擔任高雄市三民區寶玉里之管區警察，經共犯丙○○告知
      欲在警勤區擺設賭博性電玩，基於其負有社會治安查緝之
      義務，已如前述，在知有犯罪嫌疑之情況，豈有未至系爭
      2 家超商查看之理？則乙○○對於被告甲○○、丙○○在
      界揚超商、貝塔超商以擺放之電子遊戲機台從事常業賭博
      之不法勾當，應知之甚詳。
    (2)另依卷附92年6 月15日下午2 時35分許丙○○以00000000
      00號撥打給被告乙○○所使用之0000000000號，對話如下
      ：（A 為丙○○，B 為乙○○）
      A：怎樣
      B：我們主管找你做什麼
      A：要向我拿東西
      B：幹你娘！我們最近「一組」的巡官換人了！小心一點
         ！「我們巡官換人了」！
      A：好，我過去看看！
      B：現在換「鐵勇仔」！
      A：好！
      （以上參見92年度偵字第16293 號偵查卷第99頁）上開通
      話內容經證人即共犯丙○○於92年10月9 日於法務部調查
      局高雄市調查處訊問時供述「（問：（提示：92.06.15，
      14：35，丙○○與乙○○通訊監察譯文）是否確為你與乙○○之通話內容？內容意義為何？）是的。內容係乙○○
      通知我三民二分局行政組巡官換綽號「鐵勇仔」當承辦人
      了，要我小心點以免被取締。」等語（參見92年度偵字第
      16287 號偵查卷第120 頁反面），而證人鄭鐵勇於偵查中
      證述其同事稱其「鐵勇」，於92年6 月間在三民第二分局
      接辦一組正俗業務等情（參見92年度偵字第16397 號第67
      頁及反面），依高雄市政府警察局三民第二分局92年2 、
      4 、5 月查獲電玩案件一覽表觀之，查獲20件無照電玩案
      中由一組負責查緝到案共有13件，足認高雄市政府警察局
      三民第二分局第一組主要業務係負責查獲無照電玩無訛，
      而乙○○特地告知共犯丙○○負責查緝無照電玩之員警換
      人，其目的無非如同共犯丙○○所述要其小心點以免被取
      締。另於92年5 月3 日中午12時51分被告乙○○以000000
      0000號撥給丙○○，對話如下：（A 為乙○○，B 為丙○○）
      A ：老大仔
      B ：我剛剛打給你，那天跟你巡邏那個，就是那天在鳳山
          那邊有過去呢！
      A ：有過去哪裡？
      B ：去春陽街
      A ：喔！對啊，人家要過去看啊！
      B ：對，我告訴你，到時候我們會處理，和那個一樣啦！
          你跟他講一下！
      A ：這樣，對啊！
      B ：不然你看他何時沒有班，約他出來，我和他講就好了
          ！
      A ：好啦！
      （以上參見92年度偵字第16287 號偵查卷第64頁）而共犯
      丙○○於92年8 月22日在法務部調查局高雄市調查處就上
      開通話內容供述：「（問：（提示：譯文編號-151，92.0
      5.03，12：51，乙○○撥給丙○○）該譯文提到「對，我
      告訴你，到時候我們會處理，和那個都一樣啦！」其意義
      是否為你和甲○○會向該員警行賄？行賄金額一樣？又你
      託乙○○約該員警出來係要講何事？）不是，該電話係三
      民二分局行政組巡官林振宏有去貝塔超商取締賭博電玩，
      並由代理乙○○之管區警員（姓名不詳）取走電玩的IC板
      及人頭（綽號阿明，甲○○找來的）回派出所製作筆錄，
      故我才向乙○○表示，我們會買新的賭博性電玩來代替被
      拿走的IC版電玩，請乙○○向該員警說明或約其出來見面
      ，目的是要該員警不要再管此事。」等語（參見92年度偵
      字第16287 號偵查卷第62頁及第63頁），顯示丙○○對於
      其等從事非法電玩擺設之工作，非但不怕身為警察之乙○○知道，甚至遇到機台遭三民第二分局第一組之員警查獲
      尚可請求乙○○協助解決。由丙○○如此有恃無恐之情觀
      之，顯示其與乙○○間就包庇非法電玩之擺設已有默契存
      在。
    (3)乙○○既知悉甲○○、丙○○在其警勤區內即高雄市三民
      區○○○路378 號界揚超商加盟店及高雄市○○區○○街
      116 號貝塔超商未經許可擺設電子遊戲機台，並以之從事
      賭博為業，且將高雄市政府警察局三民第二分局查緝無照
      電玩之勤務應祕密之消息洩漏予丙○○知悉，已如前述其
      意在促使被告甲○○、丙○○等人預作防範，避免為警查
      獲。乙○○顯有提供相當之保護，而以積極行為排除外來
      之阻力，使其不易發覺丙○○之賭博犯行，並非僅單純縱
      容或不予取締而已，乙○○包庇被告甲○○、丙○○賭博
      罪之犯行，亦堪認定。
   6、乙○○於92年2 月15日及同年4 月29日連續洩漏其高雄市
      政府警察局三民第二分局第一組查緝無照電玩勤務之國防
      以外應祕密之消息予丙○○，而包庇被告甲○○、丙○○
      常業賭博之行為，亦如前述。而其於同一時段又自被告甲○○、丙○○收取飲宴消費之不正利益及折現之現金，足
      以認定被告甲○○、丙○○而交付前述不正利益及賄款予
      乙○○係洩露祕密、包庇犯罪之報酬。
   7、甲○○、丙○○對於非法經營電子遊戲場業且利用電子遊
      戲機台作為賭博工具有查緝職務之管區員警乙○○，交付
      不正利益及賄款現金2,000 元，進而乙○○洩露應祕密之
      該分局第一組查緝無照電玩勤務訊息並包庇渠等賭博，被
      告甲○○對於乙○○違背職務之行為行賄事實，事證明確
      ，其此部分之犯行，堪以認定。
三、新舊法比較
  (一)按刑法第55條牽連犯及第56條連續犯之規定，業於94年1 月
    7 日修正公布刪除，並於95年7 月1 日施行，則被告之犯行
    ，因行為後新法業已刪除連續犯之規定，此刪除雖非犯罪構
    成要件之變更，但顯已影響行為人刑罰之法律效果，自屬法
    律有變更，依新法第2 條第1 項規定，比較新、舊法結果，
    仍應適用較有利於被告之行為時法律即舊法論以牽連犯及連
    續犯（最高法院95年第8次刑事庭會議決議參照）。
  (二)被告行為後，刑法第51條業於民國94年1 月7 日修正公布，
    並於95年7 月1 日施行，修正前刑法第51條規定：「數罪併
    罰，分別宣告其罪之刑，依左列各款定其應執行者：」其中
    第5 款規定：「宣告多數有期徒刑者，於各刑中之最長期以
    上，各刑合併之刑期以下，定其刑期。但不得逾20年。」修
    正後刑法第51條第5 款規定：「宣告多數有期徒刑者，於各
    刑中之最長期以上，各刑合併之刑期以下，定其刑期。但不
    得逾30年。」比較結果，修正後刑法並非較有利於行為人，
    是被告依刑法第2 條第1 項前段之規定，仍應依修正前刑法
    ，定其應執行之刑。
四、論罪科刑部分：
  (一)核被告甲○○就犯罪事實欄一(一)、(二)之行為，係犯刑法第26
    6 條第1 項前段之普通賭博罪及違反電子遊戲場業管理條例
    第15條之未依電子遊戲場業管理條例規定辦理營利事業登記
    者，不得經營電子遊戲場業之規定，應依同條例第22條之規
    定處斷。被告甲○○與林俊安、丙○○間，就犯罪事實欄一
    (一)之犯行，被告甲○○與丙○○間，就犯罪事實欄一(二)之犯
    行，各有犯意聯絡及行為分擔，均為共同正犯。又被告甲○○以上2 罪之多次犯行，均時間緊接，手法相同，所犯又係
    同一罪名之罪，應各依連續犯之規定論以一罪。又被告以上
    所犯2 罪間，有方法目的之牽連關係，應依牽連犯之規定，
    從一重之未依電子遊戲場業管理條例規定辦理營利事業登記
    者，不得經營電子遊戲場業罪處斷。
  (二)乙○○為前高雄市政府警察局三民第二分局覺民路派出所管
    區員警，為依據法令從事公務且有調查犯罪職務之人。被告
    甲○○不具依據法令從事公務之人員身分，亦非受公務機關
    委託承辦公務之人員，而對於依據法令從事公務且有調查犯
    罪職務之人，就違背職務行為交付賄賂及不正利益，乙○○
    予以收受，核被告甲○○就犯罪事實欄二所示之犯罪事實，
    係犯貪污治罪條例第11條第1 項、第3 項非依據法令從事公
    務之人員，亦非受公務機關委託承辦公務之人，對於依據法
    令從事公務之人員，關於違背職務之行為，交付賄賂及不正
    利益罪。被告甲○○、丙○○就行賄罪部分，有犯意聯絡及
    行為分擔，皆為共同正犯。被告甲○○所為數次行賄之行為
    ，均時間緊接，所犯罪名相同，顯係基於概括之犯意為之，
    應依刑法第56條規定論以連續犯一罪，並加重其刑。又被告
    甲○○曾於92年7 月30日、同年8 月28日於高雄市調處及92
    年7 月30日、同年6 月11 日 偵查中均自白有提供不正利益
    予乙○○，並於同年6 月11日偵查中亦供述提供不正利益之
    目的係害怕管區警察來查等語（參見92年偵字第16397 號偵
    查卷第4 頁至第5 頁、第13頁、第23頁、第54頁），依上開
    供述內容，應認被告甲○○已自白犯行，應依貪污治罪條例
    第11條第4 項，應減輕其刑，被告甲○○同時有刑之加重及
    減輕事由，依法先加後減之。另貪污治罪條例第12條第2 項
    雖規定「犯前條第1 項、第2 項之罪，情節輕微，而其行求
    、期約或交付之財物在新台幣5 萬元以下者，亦同」，即得
    減輕其刑，惟被告甲○○、丙○○行賄金額及不正利益合計
    已達為141,800 元，自不得適用該項規定，併此敘明。被告
    甲○○以上所犯行賄、違規經營電子遊戲場業2 罪間，犯意
    各別，罪名互殊，應予分論併罰。
五、原審予以被告論科，固非無見，惟查(一)刑法第267 條常業賭
    博罪之規定，已於94年1 月7 日修正公布刪除，並於95年7
    月1 日施行，則被告所犯賭博罪部分應改依同法第266 條第
    1 項前段之普通賭博罪論科，原審未及審酌，自有未合。(二)
    被告之犯罪時間在96年4 月24日以前，依中華民國96年罪犯
    減刑條例第2 條第1 項第3 款規定，應減其刑期二分之一，
    原審未及審酌，亦有未合。被告上訴意旨，指摘原判決量刑
    過重不當，固無足取，然原判決既有上述可議，自應由本院
    將原判決撤銷改判。爰審酌被告甲○○擺設經營電子遊戲機
    台，並以電子遊戲機為賭具供人賭博財物，且為圖避免員警
    查緝，竟行賄員警，敗壞警政風紀，並參酌被告行賄次數及
    數額及於行賄中所扮演之角色分工，及於本院審理中坦承全
    部犯行，態度尚佳等一切情狀，分別量處如主文第2 項所示
    之刑，並依中華民國96年罪犯減刑條例第2 條第1 項第3 款
    規定分別減刑如主文第2 項所示之刑，並定其應執行刑有期
    徒刑8 月又15日。被告所犯行賄罪部分；應依貪污治罪條例
    第17條規定，宣告褫奪公權2 年，並依上開減刑條例第14條
    規定減為褫奪公權1 年，以資懲儆。
六、沒收部分
    公訴人雖未查扣被告甲○○在「界揚超商加盟店」、「貝塔
    超商」所擺設電子遊戲機台數量，惟本院依共犯林俊安及共
    犯丙○○所供述電子遊戲機台數量及種類，作為上開超商充
    作賭博工具所擺設之電子遊戲機台，附表1 、2 所示之物均
    依刑法第266 條第2 項之規定，不問屬於犯人與否，予以宣
    告沒收。另被告甲○○在界揚超商加盟店共同經營常業賭博
    犯行，於92年7 月30日為法務部調查局高雄市調查處在高雄
    市三民區○○○路378 號界揚超商內所查扣之賭博電動玩具
    之計分及收支清冊1 冊，為被告甲○○所有供本案賭博所用
    ，應依刑法第38條第1 項第2 款規定沒收之。
七、不另為免訴之諭知
    案件曾經判決確定者，依刑事訴訟法第302 條第1 款之規定
    ，應為免訴之判決，係指同一案件，業經法院為實體上之確
    定判決而言。此項原則，不論實質上之一罪或連續犯等裁判
    上之一罪，均有其適用，係因基於審判上不可分之關係，在
    審理事實之法院，對於全部犯罪事實，本應依法予以審判，
    故其判決確定之效力，自應及於全部之犯罪事實。查本案被
    告甲○○曾於91年10月1 日上午8 時許至同年10月7 日下午
    9 時50分許止，在高雄市二民區○○○路378 號界揚超商，
    擺設4 台電子遊戲機，經原審以91年度簡字第1507號判處拘
    役30日確定；92年2 月2 日下午9 時許起至同年2 月25日下
    午2 時許止，在高雄市○○區○○路45號之4 「廟口泡沫茶
    坊」擺設2 台電子遊戲機，經原審以92年簡字第1549號判決
    59日，而於92年5 月5 日將判決正本送達甲○○，並於92年
    5 月19日判決確定。有原審91年度簡字第1507號、92年簡字
    第1549號刑事判決正本及高等法院被告全國前案紀錄表1 紙
    在卷可稽。本件被告甲○○被訴於91年9 月起，在高雄市三
    民區○○○路378 號、92年4 月19日起，在高雄市○○區○○街116 號以及91年12月起至92年2 月間在高雄市○○區○○街220 號大豪A 超商分別經營賭博性電動機具所涉違反電
    子遊戲場業管理條例及常業賭博之犯行，與前開違反電子遊
    戲場業管理條例第22條判決確定2 次犯行時間接近，且均係
    未經許可擺放電子遊戲機台，犯罪行為態樣相似，足見被告
    甲○○違反電子遊戲場業管理條例第22 條 之罪係基於概括
    之犯意而為之，屬於連續犯之裁判上一罪，故依既判力對於
    時間效力之範圍應以最後審理事實法院之宣示判決日為判斷
    之標準（最高法院32年上字第2578號判例參照），而上開判
    例稱「最後審理事實法院」，而非謂「最後事實審」，顯然
    不限於第二審判決，因而在未經上訴於第二審法院之判決，
    亦屬相同，即其既判力之時點，應至第一審宣示判決之日」
    （最高法院85年度台非字第32號判決可資參照）。因而經宣
    示得上訴於高等法院之第一審刑事判決，如未據上訴，其既
    判力之時點，固應至宣判之日。惟若第一審之判決，因未經
    言詞辯論，而未宣示及對外公告，嗣該判決送達後，因未上
    訴而確定，該判決因未經宣示及公告，應以其正本最先送達
    於當事人之時，對外發生效力，而以之為該判決確定既判力
    範圍之時點（最高法院90年度臺非字第24 3號刑事判決要旨
    參照），本案被告甲○○被查獲之違反電子遊戲場業管理條
    例第22條之犯行，於92年5 月5 日（含當日）以前自為前揭
    確定判決效力之所及。又被告甲○○未依電子遊戲場業管理
    條例之規定辦理電子遊戲場業之營利事業登記，即擺設電子
    遊戲機台充當賭博機具與不特定人賭博，則被告甲○○除違
    反電子遊戲場業管理條例第22條之罪，亦犯刑法第266 條第
    1 項前段之賭博罪，又因賭博性電動玩具本為電子遊戲場業
    管理條例第11條為機具類別之登記，其未依規定辦理登記而
    經營電子遊戲場業，應可視為遂其賭博犯行之方法行為，二
    者間有方法結果之牽連關係，為裁判上一罪；是被告甲○○
    違反電子遊戲場業管理條例第22條之犯行既經原審判處罪刑
    確定，已如前述，故前案之既判力時點即為92年5 月5 日，
    公訴人就該時點（含當日）以前之違反電子遊戲場業管理條
    例及賭博犯行於本案中重新起訴，自為前案之既判所及，惟
    因公訴人以之與前開論處罪刑部分為裁判上之一罪，爰不另
    為免訴之判決。
據上論斷，應依刑事訴訟法第273 條之1 第1 項、第369 條第1
項前段、第364 條、第299 條第1 項前段，貪污治罪條例第11條
第1 項、第3 項、第4 項、第17條，電子遊戲場業管理條例第15
條、第22條，刑法第2 條第1 項、第11條前段、第28條、第56條
（修正前）、第55條（修正前）、第266 條第1 項前段、第2 項
、第38條第1 項第2 款、第51條第5 款（修正前）、第37條第2
項，中華民國96年罪犯減刑條例第2 條第1 項第3 款、第7 條、
第10條、第14條，判決如主文。
本案經檢察官林慶宗到庭執行職務。
中　　華　　民　　國　　96　　年　　12　　月　　6 　　日
                  刑事第三庭    審判長法  官  謝宏宗
                                      法  官  趙文淵
                                      法  官  黃仁松
以上正本證明與原本無異。
行賄罪部分如不服本判決應於收受本判決後10日內向本院提出上
訴書狀，其未敘述上訴理由者，並得於提起上訴後10日內向本院
補提理由書狀（均須按他造當事人之人數附繕本）「切勿逕送上
級法院」。
其他部分不得上訴。
中　　華　　民　　國　　96　　年　　12　　月　　7 　　日
　　　　　　　　　　　　　　　　　　　書記官  熊惠津
附錄本判決論罪科刑法條：
貪污治罪條例第11條第1項、第3項
對於第2 條人員，關於違背職務之行為，行求、期約或交付賄賂
或其他不正利益者，處1 年以上7 年以下有期徒刑，得併科新臺
幣3 百萬元以下罰金。
不具第2 條人員之身分而犯前2 項之罪者，亦同。
電子遊戲場業管理條例第15條：
未依本條例規定辦理營利事業登記者，不得經營電子遊戲場業。
電子遊戲場業管理條例第22條：
違反第15條規定者，處行為人1 年以下有期徒刑、拘役或科或
併科新台幣50萬元以上250 萬元以下罰金。
刑法第266條第1項前段
在公共場所或公眾得出入之場所賭博財物者，處1 千元以下罰金
。
附表一：高雄市三民區○○○路378號界揚超商加盟店
┌──┬───────────┬────────┐
│編號│      物品名稱　　　　│    數    量    │
├──┼───────────┼────────┤
│1 　│大滿貫─麻將          │1台（含IC板1塊）│
├──┼───────────┼────────┤
│2 　│金象王─小瑪琍　　　  │1台（含IC板1塊）│
├──┼───────────┼────────┤
│3 　│龍飛鳳舞─小瑪琍　　　│1台（含IC板1塊）│
├──┼───────────┼────────┤
│4 　│虎王─小瑪琍　　　　　│1台（含IC板1塊）│
├──┼───────────┼────────┤
│5 　│新象王                │1台（含IC板1塊）│
├──┼───────────┼────────┤
│6 　│戰象                  │1台（含IC板1塊）│
├──┼───────────┼────────┤
│7 　│劍龍　　　　　　      │1台（含IC板1塊）│
├──┼───────────┼────────┤
│8 　│麻將I　　　　　       │1台（含IC板1塊）│
├──┼───────────┼────────┤
│9   │麻將II                │1台（含IC板1塊）│
└──┴───────────┴────────┘
附表二：貝塔超商
┌──┬───────────┬────────┐
│編號│      物品名稱　　　　│    數    量    │
├──┼───────────┼────────┤
│1 　│滿貫大亨　　　　　　  │1台（含IC板1塊）│
├──┼───────────┼────────┤
│2 　│劍龍　　　            │1台（含IC板1塊）│
├──┼───────────┼────────┤
│3 　│新象王　　　　　　　  │1台（含IC板1塊）│
├──┼───────────┼────────┤
│4 　│大瑪琍　　　　　　    │1台（含IC板1塊）│
└──┴───────────┴────────┘
                                                    FQ
